臺灣新北地方法院民事裁定  
111年度簡聲抗字第30號
抗  告  人  鄭竣讏  
相  對  人  李佳修  
上列當事人間請求損害賠償強制執行事件，抗告人對於民國111
年5月11日本院三重簡易庭111年度重事聲字第9號裁定提起抗告
，本院裁定如下：
    主  文
抗告駁回。
抗告程序費用由抗告人負擔。
    理  由
一、按調解成立者，與確定判決有同一之效力，且得為執行名義
    ，民事訴訟法第416條、第380條第1項及強制執行法第4條第
    1項第3款定有明文。而執行名義附有條件者，於條件成就後
    ，始得開始強制執行，亦為強制執行法第4條第2項所明定，
    足見執行名義附有條件者，並非執行名義之成立要件，而為
    開始強制執行之要件。故債權人據以聲請強制執行時，須提
    出條件業已成就之證明，倘債務人對於執行名義所附條件是
    否成就有所爭執，因執行法院並無實體審認之權限，除另案
    起訴以求解決外，不得率予強制執行（最高法院102年度台
    抗字第621號、99年度台抗字第821號、86年度台抗字第633
    號裁定意旨參照）。次按民法第72條所謂法律行為有背於公
    共秩序或善良風俗者無效，乃指法律行為本身違反國家社會
    一般利益及一般道德觀念而言（最高法院110年度台再字第1
    5號判決意旨參照）。
二、聲請及抗告意旨略以：本件抗告人聲請強制執行，其執行名
    義為臺灣士林地方法院民國110年度審附民移調字第263號調
    解筆錄（下稱系爭調解筆錄），係附「待相對人…帳戶解除
    管制後…」停止條件（下稱系爭條件）之執行名義，惟警示
    帳戶之目的雖為懲處相對人之違法行為而依法管制其帳戶，
    依現行實務運作僅容許於相對人判刑執行完畢後，始得解除
    ，則系爭條件顯對抗告人造成二度傷害，依民法第72條規定
    自應為無效，且本件並無涉及其他強制處分之競合者，應得
    為強制執行。又系爭調解筆錄作成時，抗告人曾異議，無奈
    調解委員為退休人員不接受，而目前法律變動速度神速才造
    成此烏龍。再者，抗告人曾向司法院司法信箱聲請解釋，該
    院司法信箱回復：警示帳戶非不得為強制執行標的，惟涉及
    其他強制處分之競合者，例如刑事沒收扣押等事由，須由執
    行法院視列為警示帳戶之原因，依個案情節辦理。爰依法提
    起本件抗告，請求廢棄原裁定等語。
三、經查：
　㈠抗告人以系爭調解筆錄成立內容第一項，即「相對人（即本
    件相對人，下同）願給付聲請人鄭竣讏（即抗告人，下同）
    新臺幣（下同）貳拾伍萬玖仟柒佰肆拾貳元整；履行方式為
    ：待相對人之中國信託銀行東蘆洲分行帳號：000000000000
    號帳戶（下稱系爭帳戶）解除管制後，轉帳至聲請人帳戶…
    。」為執行名義，向本院聲請對相對人之財產為強制執行，
    經本院司法事務官於111年4月1日以111年度司執字第16934
    號為駁回聲請之處分，抗告人提出異議，經原審法院於111
    年5月11日以111年度重事聲字第9號裁定異議駁回，抗告人
    對之聲明不服而提起抗告等情，經本院調閱該等案件全卷卷
    宗核閱無誤。
　㈡抗告人主張警示帳戶非不得為強制執行標的，惟涉及其他強
    制處分之競合者，例如刑事沒收扣押等事由，須由執行法院
    視列為警示帳戶之原因，依個案情節辦理，並據其於原審提
    出司法院司法信箱案件編號00000000000號函復等件為證。
    惟查，抗告人據以聲請強制執行執行名義之系爭調解筆錄，
    其內容載明：「待相對人之中國信託銀行東蘆洲分行帳號：
    000000000000號帳戶（即系爭帳戶）『解除管制』後，轉帳至
    聲請人帳戶」，足悉相對人於系爭帳戶「解除管制」後，始
    將調解金額轉帳至抗告人帳戶，顯係就系爭調解筆錄內容附
    加停止條件，需待條件成就後相對人方有履行之義務，換言
    之，系爭帳戶解除管制之條件成就時，抗告人即得對相對人
    之財產為強制執行。復經執行法院核發扣押命令予第三人中
    國信託銀行東蘆洲分行後，該分行於111年2月8日函復之備
    註記載：「另查，該義務人（即本案相對人）於本行開立之
    帳戶，已列為警示帳戶及衍生警示帳戶。」，有中國信託銀
    行函文1份附卷可佐，足見系爭帳戶既未解除管制，系爭調
    解筆錄所附之停止條件即未成就，抗告人自不得持系爭調解
    筆錄請求執行法院開始強制執行。
　㈢抗告人復主張系爭調解筆錄作成時，抗告人曾異議，無奈調
    解委員為退休人員不接受等語。惟查，系爭調解筆錄之訂立
    ，抗告人係全程參與，抗告人對系爭調解筆錄之內容知之甚
    詳，又抗告人亦無精神障礙或其他心智缺陷，致不能為意思
    表示或受意思表示，或不能辨識其意思表示效果之情事，難
    認其意思表示有瑕疵，且抗告人如不同意附此條件，可以不
    簽名，與調解委員是否為退休人員無涉，故其上開所辯，自
    無足取。
　㈣抗告人另陳稱系爭調解筆錄顯有違國家社會一般利益及道德
    觀念，違反民法第72條之公序良俗等語。惟系爭調解筆錄係
    就兩造所生損害賠償事宜所為之調解，純屬兩造間之權利義
    務關係，附上「待相對人帳戶解除管制後，才能轉帳至抗告
    人帳戶」的條件，乃合情合理，在相對人帳戶警示中（期間
    ），是不能撥款的，與公序良俗無涉，抗告人此部分主張，
    容有誤會。從而，抗告人指摘原裁定不當，求予廢棄，非有
    理由，應予駁回。
四、據上論結，本件抗告為無理由，爰裁定如主文。
中　　華　　民　　國　　111 　年　　8 　　月　　16　　日
                   民事第七庭   審判長法  官  陳映如
                                      法  官  楊千儀
                                      法  官  莊哲誠
以上正本係照原本作成。
本裁定不得再抗告。
中　　華　　民　　國　　111 　年　　8 　　月　　16　　日
                                      書記官　尤秋菊